臺灣臺南地方法院刑事判決　　　　　　　　　　　　　九十年度易字第一九七號
　　公　訴　人　臺灣台南地方法院檢察署檢察官
　　被　　　告　甲○○
右列被告因竊盜等案件，經檢察官提起公訴 (九十年度偵字第八九九六號)，本院判
決如左：
    主  文
甲○○竊盜，累犯，處有期徒刑肆月，如易科罰金，以參佰元折算壹日。
    事  實
一、甲○○曾有違反麻醉藥品管理條例、賭博等前科，於民國八十五年間因妨害自由
    罪，經法院判處有期徒刑三月確定，甫於八十六年一月十七日執行完畢，猶不知
    悔改，意圖為自己不法之所有，於九十年六月十日晚間，在台南市○○路二號十
    二樓十六室，趁其女友乙○○熟睡之際，竊取其所有之第一商業銀行高雄分行提
    款卡，得手後。復意圖為自己不法之所有，以不詳方式先自乙○○處獲悉之該提
    款卡之密碼，先於同年六月十日凌晨十一時四十八分，在台南市○○街七號（公
    訴人誤植為台南市○○路上）前之萬泰商業銀行提款機（提款機號為00000
    00號）（公訴人誤為第一商業銀行）以其獲知之提款密碼輸入提卡機內並提領
    現款新台幣（下同）二萬元（公訴人誤為三萬元）後，復於翌日（十一日）凌晨
    五時許，再至台南市○○路一六一號前之第一商業銀行西台南分行（公訴人誤為
    台南企銀）之提款機內，提領現款三萬元（公訴人誤為二萬元），共計提領五萬
    元。嗣於同月十一日上午八時，乙○○欲返回高雄時，始發現其提款卡遭竊，並
    向金融機構查詢存款餘額，始知上情。
二、案經乙○○訴由台南市警察局第五分局報請台灣台南地方法院檢察署偵查起訴。
    理  由
一、訊據被告甲○○雖供承曾於上開時、地先後二次以提款卡提領告訴人帳戶內之存
    款，惟矢口否認有何上開犯行，並辯稱：提款卡是告訴人乙○○要伊幫忙提款而
    交付並告知提款卡之密碼，且提領所得之款項及提款卡事後亦全數交給告訴人，
    因告訴人向伊表示領錢要作隔日繳信用卡款用的，又因其欲與告訴人分手，告訴
    人不肯，所以告訴人才提出告訴誣陷伊云云。經查被告甲○○於右揭時、地乘告
    訴人乙○○熟睡之際，竊取其所有之第一商業銀行高雄分行提款卡後，分別於同
    年六月十日夜間十一時四十八分及翌日（十一日）凌晨五時許，先後以其事先得
    知之提款卡密碼，擅自提領共計五萬元現款之事實，業據告訴人指訴甚詳，復有
    第一商業銀行高雄分行簡便行文表、乙○○之帳戶00000000000號往
    來明細及承辦人員說明提領時間及地點之傳真資料在卷可按，足見告訴人指訴尚
    非無據。另被告雖辯稱：乙○○當時要伊代為提領，最主要是要作為伊隔日繳信
    用卡之用，而伊第一次提領二萬元後，乙○○表示可能還不夠，需再提領三萬元
    云云。惟查被告甲○○其二次提領之時間均在深夜或正值清晨之際，告訴人乙○
    ○理應無繳信用卡款項之急迫性。況告訴人於翌日（六月十一日），即欲返回高
    雄之事實，亦經被告所自承。是告訴人乙○○果真提款是要作為繳信用卡款用，
    則其自可於隔日返回高雄途中或在其所任職之高雄醫學院內利用任何一部提款機
    提款，何須假藉被告之手而於深夜或清晨提款之理。復審之被告先後二次提領乙
    ○○帳戶內之五萬元後，該帳戶內則僅餘三百九十八元（其存款千元之部分全遭
    提領）之事實，復有第一商業銀行三民分行存款明細分類帳在卷可按。是告訴人
    果真事先有委請被告提款以便作為繳付積欠信用卡款項，則其何有可能未預留相
    當餘款，以供己清晨搭車返回高雄或充作日常生活所用之理。綜上所述，故被告
    上開所辯，顯與事理有違，不足採信，犯行洵堪認定。
二、核被告甲○○竊取乙○○提款卡所為係犯刑法第三百二十條第一項竊盜罪，另其
    以乙○○之密碼提領現款所為另犯刑法第三百三十九條之二利用自動付款設備詐
    欺罪。又其雖先後二次提領乙○○二萬元及三萬元，惟其主觀上係以單一犯意完
    全提清帳戶內之餘款（嗣後雖有留下餘款三百九十八元），縱令其雖先後分二次
    提款，不過為犯罪行為之一部分者，當然成立一罪。（最高法院二十八年上字第
    三四九二號判例，即同此見解）。故公訴人認被告此部分為連續犯，則容有誤會
    ，併此敘明。而其所犯上開竊盜罪及利用自動付款設備詐欺罪，其二罪間，有方
    法結果之牽連犯關係，應從一重罪依竊盜罪處斷。又被告曾犯妨害自由罪，經法
    院判處有期徒三月確定，甫於八十六年一月十七日執行完畢，此有臺灣高等法院
    被告全國前案紀錄表一紙在卷足憑，其五年以內再犯本罪，為累犯，應依法加重
    其刑。審酌被告甲○○曾有違反麻醉藥品管理條例、賭博等前科，足見其素行不
    端，竟又利用乙○○熟睡之際竊取提款卡並提領帳戶五萬元，而其事後僅留三百
    餘元，犯後又未坦承犯行，足徵未有悔意等其他一切情狀，爰量處如主處所示之
    刑，並諭知易科罰金折算之標準。
據上論斷，應依刑事訴訟法第二百九十九條第一項前段、刑法第三百二十條第一項、
第三百三十九條之二、第五十五條後段、第四十七條，罰金罰鍰提高標準條例第一條
前段、第二條，判決如主文。
本案經檢察官林逸梅到庭執行職務
中    華    民    國      九十一        年      四        月      四    日
                                  臺灣臺南地方法院刑事第三庭
              法  官  李 政 庭
右正本證明與原本無異。
如不服本判決，應於判決送達後十日內，向本院提出上訴狀。
                                          書記官  彭 建 山
中    華    民    國      九十一       年       四        月     四     日
附錄法條:刑法第三百二十條
         第三百三十九條之二
中華民國刑法第三百二十條
 (普通竊盜罪、竊佔罪)
意圖為自己或第三人不法之所有，而竊取他人之動產者，為竊盜罪，處五
年以下有期徒刑、拘役或五百元以下罰金。
意圖為自己或第三人不法之利益，而竊佔他人之不動產者，依前項之規定
處斷。
前二項之未遂犯罰之。
中華民國刑法第三百三十九條之二
 (由自動付款設備取得他人之物或利益罪)
意圖為自己或第三人不法之所有，以不正之方法由自動付款設備取得他人之物者，處
三年以下有期徒刑、拘役或一萬元以下罰金。
以前項方法得財產上不法之利益或使第三人得之者，亦同。
